# 全民所有制改制问题求助

提问人：喜娃 _ 时间：2016-12-29 17:09:44
全民所有制企业改成有限公司，母公司长投该怎么进行处理啊。谢谢

回答人：chenyiwei
按《企业会计准则解释第 2 号》第二条： 企业进行公司制改制的，应以经评估确认的资产、负债价值作为认定成本，该成本与其账面价值的差额，应当调整所有者权益；企业的子公司进行公司制改制的，母公司通常应当按照《企业会计准则解释第 1 号》的相关规定确定对子公司长期股权投资的成本，该成本与长期股权投资账面价值的差额，应当调整所有者权益。